【裁判字號】    90,交訴,64
【裁判日期】    901009
【裁判案由】    肇事遺棄罪等
【裁判全文】
臺灣桃園地方法院刑事判決                            九十年度交訴字第六四號
    公  訴  人  臺灣桃園地方法院檢察署檢察官
    被      告  丙○○
右列被告因過失傷害等案件，經檢察官提起公訴（九十年度偵字第三三四三號），本
院判決如左：
    主  文
丙○○服用酒類不能安全駕駛動力交通工具而駕駛，處有期徒刑參月；又因過失傷害
人，處有期徒刑參月；又駕駛動力交通工具肇事，致人受傷而逃逸，處有期徒刑壹年
。應執行有期徒刑壹年肆月。緩刑參年。
    事  實
一、丙○○未考領有普通小型車駕駛執照，其於民國九十年二月四日凌晨，與友人飲
    用玉泉清酒後，在不能安全駕駛動力交通工具之狀態下，仍駕駛友人何基福之Ｄ
    Ｋ─九一五一號自小客車附載何某，沿桃園縣楊梅鎮○○路由中壢向埔心方向行
    駛。當日凌晨三時許，丙○○駕駛上開自小客車，行經上址永美路、中興路口時
    ，原應注意該路段行車速限為每小時六十公里，且汽車行近行人穿越道，應減速
    慢行，遇有行人穿越時，無論有無交通警察指揮或號誌指示，均應暫停讓行人先
    行通過，而依當時雨天，夜間有霧，路面平直無障礙等情狀，亦無不能注意之情
    事，竟仍疏未注意，以時速六十公里以上七十公里以下之不詳速度超速行駛。適
    有路人乙○○○穿越該處行人穿越道，丙○○復因酒醉意識不清，未注意車前狀
    況，致見狀煞車不及，自小客車左前方保險桿遂先撞及乙○○○倒地後，再擦撞
    甲○○所有停放於該處路邊之Ｖ四－七八三五號自小貨車後始停止；乙○○○因
    此受有頭部外傷併左側肋骨骨折等傷害。詎丙○○肇事後心生畏懼，未停車將乙
    ○○○送醫，反立即倒車後加速逃逸。適有警員呂星奇、傅家慶在場值勤目睹事
    件經過，當即記下肇事車輛車牌號碼，並循線於當日上午七時許，在桃園縣楊梅
    鎮○○路四十九號丙○○住處查獲丙○○。
二、案經桃園縣警察局楊梅分局報請台灣桃園地方法院檢察署檢察官偵查起訴。
    理  由
一、訊據被告丙○○坦承右揭犯行不諱，核與告訴人乙○○○在警訊及偵審中指訴車
    禍情節，證人甲○○在警訊、偵查中證述其自小貨車遭擦撞之情節，及目擊證人
    警員呂星奇、傅家慶分別在偵審中證述目睹被告逃逸之情節，均屬相符。被告雖
    一度辯稱：不知道撞到人云云，惟與證人呂星奇在偵查中證稱：他撞上後，我們
    同事去攔他不停等語，及證人傅家慶證稱：我有穿制服，有叫他停車等語不符（
    偵卷第四十頁反面、本院九十年六月十五日筆錄），足見為卸責之詞，不足採信
    。又被告在本院自承：時速六十至七十公里等語，對照該處速限為六十公里，可
    見有超速情事。再被告與告訴人互指對方搶越紅燈，惟質之證人傅家慶則稱：不
    清楚燈號等語，是此部份尚乏積極證據證明，併予敘明。另被告雖未做酒精測試
    ，惟其在警訊中自承：我在中壢有喝玉泉清酒約半瓶，我不知道有撞到路人，只
    知道撞到停放路邊的車輛等語（偵卷第五頁、第五頁反面），佐以證人傅家慶證
    稱：我們找到車主時，車主在睡覺，被告滿身酒味等語（本院九十年六月十五日
    筆錄），以此對照警員報告書明載：查獲時間為九十年二月四日七時三十分，及
    肇事時間為凌晨三時許，自肇事時起至警員查獲為止，相隔幾有四個半小時仍殘
    留濃重酒味，足見被告當時確因酒醉已不能安全駕駛，以致就事故經過記憶不清
    。此外並有道路交通事故調查報告表及驗傷單各一份、現場照片八張附卷可稽。
    本件事證明確，被告犯行可堪認定。
二、核被告丙○○所為，就服用酒類不能安全駕駛動力交通工具而駕駛部分，係犯刑
    法第一百八十五條之三服用酒類致不能安全駕駛動力交通工具而駕駛罪；因過失
    致人受傷部分，係犯同法第二百八十四條第一項前段之過失傷害罪；另駕駛動力
    交通工具肇事，致人死亡而逃逸部分，係犯同法第一百八十五條之四駕駛動力交
    通工具肇事，致人受傷而逃逸罪。被告所犯上開三罪間犯意各別，行為不同，構
    成要件有異，應分論併罰。又被告係汽車駕駛人，其無駕駛執照、酒醉駕車、行
    經行人穿越道又未依規定讓行人優先通行，因而肇事致人受傷，依法應負刑事責
    任，所犯普通過失傷害罪部分，依道路交通管理處罰條例第八十六條第一項之規
    定加重其刑。爰審酌被告於本件肇事時已滿二十三歲，應知酒醉開車，於行駛中
    稍有疏失，極易造成往來人車之重大危險，仍在飲酒後貿然駕車上路，又疏未注
    意車前狀況並超速行駛，以致肇事致被害人受傷，肇事後又未立即將被害人送醫
    急救，反而畏罪逃逸，惟其尚無前科，犯後坦承犯行，態度尚稱良好，並已與告
    訴人達成和解賠償八萬元，有和解書一紙在卷可考等一切情狀，分別量處如主文
    所示之刑，並定其應執行刑。末查被告此前未曾受有期徒刑以上刑之宣告，有台
    灣桃園地方法院檢察署刑案資料查註紀錄表一紙附卷可稽，此次一時失慮，偶罹
    刑典，事後已坦承犯行，深具悔意，經此刑之宣告後，應知警惕而無再犯之虞，
    本院因認暫不執行其刑為當，爰併宣告緩刑三年，用啟自新。
據上論斷，應依刑事訴訟法第二百九十九條第一項前段，道路交通管理處罰條例第八
十六條第一項，刑法第一百八十五條之三、第一百八十五條之四、第二百八十四條第
一項前段、第五十一條第五款、第七十四條第一款，罰金罰鍰提高標準條例第一條前
段，判決如主文。
本案經檢察官許曉微到庭執行職務。
中        華        民        國    九十    年    十    月      九      日
                                  臺灣桃園地方法院交通法庭
                                      法  官     陳彥宏
右正本證明與原本無異
如不服本判決書應於送達後十日內向本院提出上訴狀
                                      書記官     翁其良
中        華        民        國    九十    年    十    月      九    日
論罪法條：刑法第一百八十五條之三、第一百八十五條之四、第二百八十四條第一項
刑法第一百八十五條之三
服用毒品、麻醉藥品、酒類或其他相關之物、不能安全駕駛動力交通工具而駕駛者，
處一年以下有期徒刑、拘役或三萬元以下罰金。
刑法第一百八十五條之四
駕駛動力交通工具者肇事，致人死傷而逃逸者，處六月以上五年以下有期徒刑。
刑法第二百八十四條
因過失傷害人者，處六月以下有期徒刑、拘役或五百元以下罰金。致重傷者，處一年
以下有期徒刑、拘役或五百元下罰金。
從事業務之人，因業務之過失傷害人者，處一年以下有期徒刑、拘役或一千元以下罰
金。致重傷者，處三年以下有期徒刑、拘役或二千元以下罰金。


司法院資訊處製作；財團法人民間司法改革基金會備份。
